【裁判字號】    89,訴,1165
【裁判日期】    900302
【裁判案由】    毒品危害防制條例
【裁判全文】
臺灣彰化地方法院刑事判決                        八十九年度訴字第一一六五號
    公  訴  人  臺灣彰化地方法院檢察署檢察官
    被      告  甲○○
右列被告因違反毒品危害防制條例案件，茲經檢察官提起公訴（八十九年度偵字第六
○五四號），暨移送併辦（八十九年度毒偵字第六二六四號)，本院判決如左：
    主      文
甲○○連續施用第一級毒品，累犯，處有期徒刑捌月，扣案之海洛因壹包（淨重零點
參捌公克）沒收銷燬之；又連續施用第二級毒品，累犯，處有期徒刑陸月。應執行有
期徒刑壹年，扣案之海洛因壹包（淨重零點參捌公克）沒收銷燬之。
    事      實
一、甲○○前曾於民國（下同）八十四年九月六日，因違反麻醉藥品管理條例案件，
    經本院判處有期徒刑八月確定，業於八十五年九月十四日執行完畢，仍不知悔改
    ；復因施用毒品案件，停止戒治交付保護管束期滿，經本院於八十八年十月八日
    ，以八十七年度簡上字第四六號判決免刑確定，並由臺灣彰化地方檢察署檢察官
    於八十九年三月三十一日，以八十九年度戒毒偵字第三０四號不起訴處分確定，
    於五年內又基於概括犯意，自八十九年七月起至同年十月二十八日止，在彰化縣
    員林火車站附近之公等地，以針筒注射之方式，平均二、三天施用一次，連續
    施用第一級毒品海洛因多次。另基於概括犯意，自八十九年七月起至同年十月三
    十一日止，在彰化縣員林火車站附近公等地，將第二級毒品甲基安非他命置於
    鋁箔紙以火燒烤吸食其煙霧之方式，平均二、三天施用一次，連續施用甲基安非
    他命多次。嗣先於八十九年八月九日下午三時三十分許，在彰化縣永靖鄉五村
    五巷為警查獲，並扣得第一級毒品海洛因一包（淨重零點三八公克），經採其
    尿液送驗結果，呈嗎啡（海洛因代謝後之產物）及甲基安非他命陽性反應，復於
    同年十月三十一日下午五時四十分許，在彰化縣大村鄉村○村○○○路三十七號
    ，為警查獲，經採其尿液送驗結果，呈嗎啡（海洛因代謝後之產物）及甲基安非
    他命陽性反應，始知上情。
二、案經彰化縣警察局溪湖分局、田中分局報請臺灣彰化地方法院檢察署檢察官偵查
    起訴、暨移送併辦。
    理 由
一、訊據被告甲○○固坦承右揭施用第一級毒品海洛英及第二級毒品安非他命之犯行
    ，惟否認扣案之毒品海洛因一包為其所有，辯稱：是警察在路上撿到的，並非其
    所有云云。經查，被告前揭施用毒品犯行，業據其於偵審中坦承不諱，且其為警
    查獲時所採之尿液經檢驗結果呈嗎啡（海洛因代謝後之產物）及甲基安非他命陽
    性反應，有彰化縣衛生局煙毒尿液檢驗成績書及法務部調查局檢驗通知書附卷可
    稽；至被告辯稱其未持有第一級毒品海洛英云云，然其於八十九年八月九日警訊
    筆錄中自承「警方於八十九年八月九日十五時三十分，在彰化縣埔心鄉○○村○
    ○路與九分路口發現我與另一男子（經查該男子為吳正隆）共乘一部ＫＷＧ－九
    五六號機車形跡可疑，經警方攔查不停，加速逃逸，警方人員從後追緝沿途經五
    村五巷，發現我沿途丟棄物品，至警方攔獲並帶領我至丟棄現場起出一級毒
    品海洛英一小包毛重零點六公克（經鑑定為第一級毒品海洛英淨重零點三八公克
    ，有法務部調查局鑑定通知書附卷可稽）」。該物品為被告所拋棄且為被告所起
    出，則被告辯指該毒品為吳正隆所有衡與常情有違，其所辯無非事後卸責之詞，
    不足採信，被告前開犯行均堪認定，應依法論科。
二、核被告所為，係犯毒品危害防制條例第十條第一項、第二項之罪。其為供施用毒
    品而前後持有毒品之低度行為，已為施用之高度行為所吸收，均不另論罪。又被
    告先後多次施用第一、二級毒品之行為，時間緊接，犯罪構成要件相同，顯係基
    於概括犯意反覆為之，均為連續犯，應各以一罪論，並加重其刑。又被告所犯上
    開二罪間，犯意各別，行為互殊，應予分論併罰。被告前曾於八十四年間，因違
    反麻醉藥品管理條例案件，經本院判處有期徒刑八月確定，於八十五年九月十四
    日執行完畢；此有台灣彰化地方法院檢察署刑案資料查註紀錄表乙紙附卷可稽，
    其受此有期徒刑執行完畢後，五年以內再犯本件有期徒刑以上之罪，應依累犯規
    定遞加重其刑。爰審酌被告施用毒品戕害身心、施用毒品之次數及犯後坦承犯行
    等一切情狀，分別量處如主文所示之刑，並定其應執行之刑，以示懲儆。至扣案
    之海洛因一包（淨重零點三八公克）係毒品，依毒品危害防制條例第十八條第一
    項前段之規定宣告沒收銷燬之。
三、併案意旨（八十九年度毒偵字第六二六四號）略以：被告復於八十九年十月三十
    一日下午五時四十分許，在彰化縣大村鄉○○○路三十七號為警查獲，經採其尿
    液送驗結果，呈嗎啡（海洛英代謝後之產物）及甲基安非他命陽性反應，認其涉
    有施用毒品犯行等語，因此部分與本案有裁判上一罪之連續犯關係，為起訴效力
    所及，本院自得一併審理，附此敘明。
據上論斷，應依刑事訴訟法第二百九十九條第一項前段，毒品危害防制條例第十條第
一項、第二項、第十八條第一項前段，刑法第十一條前段、第五十六條、第四十七條
、第五十一條第五款，判決如主文。
本案經檢察官黃鼎鈞執行職務。
中      華      民      國    九十    年      三      月         二     日
                                台灣彰化地方法院刑事第二庭
                                      法      官   謝  仁  棠
右正本證明與原本無異。
如不服本判決，應於判決送達後十日內向本院提出上訴狀（須附繕本）。
                                      法院書記官   于  淑  真
中      華      民      國    九十    年      三      月         六     日
毒品危害防制條例第十條：
施用第一級毒品者，處六月以上五年以下有期徒刑。
施用第二級毒品者，處三年以下有期徒刑。


司法院資訊處製作；財團法人民間司法改革基金會備份。
